【裁判字號】    98,聲,1242
【裁判日期】    981009
【裁判案由】    聲請迴避
【裁判全文】
臺灣嘉義地方法院刑事裁定              98年度聲字第1242號
聲  請  人
即  被  告  甲○○
上列聲請人即被告因本院98年度易字第216號違反性騷擾防治法
案件，聲請法官迴避，本院裁定如下：
    主  文
聲請駁回。
    理  由
一、聲請意旨略以：聲請人即被告甲○○因涉嫌違反性騷擾防治
    法案件，現於本院98年度易字第216號案件繫屬中，承審該
    案之受命法官涂啟夫法官對被告所提供之證據不予採用，於
    勘驗警詢光碟時，對被告有利部分未予記載，且未給予被告
    陳述之機會，足認受命法官涂啟夫執行職務有偏頗之虞，爰
    申請涂啟夫法官迴避云云。
二、按當事人聲請推事迴避，以有刑事訴訟法第18條第1款、第
    2款所列情形之一者為限。再當事人依刑事訴訟法第18條第
    2款規定聲請法官迴避，以有具體事實足認其執行職務有偏
    頗之情形為限，若僅對於法官之指揮訴訟，或其訊問方法有
    所不滿，不能指為有偏頗之虞，最高法院著有18年抗字第
    149號判例可資參照；而刑事訴訟法第18條第2款所謂足認
    法官執行職務有偏頗之虞，係指法官於訴訟之結果有利害關
    係或與當事人有親交嫌怨等客觀事實，足以使人疑其將為不
    公平之審判者而言；又該條款所謂足認法官執行職務有偏頗
    之虞，係指以一般通常之人所具有之合理觀點，對於該承辦
    法官能否為公平之裁判，均足產生懷疑；且此種懷疑之發生
    ，存有其完全客觀之原因，而非僅出於當事人自己主觀之判
    斷者，始足當之。至於訴訟上之指揮，乃專屬於法院之職權
    ，當事人之主張、聲請，在無礙於事實之確認以及法的解釋
    適用之範圍下，法院固得斟酌其請求以為訴訟之進行，但仍
    不得以此對當事人之有利與否，作為其將有不公平裁判之依
    據，更不得以此訴訟之進行與否，乃謂有偏頗之虞，而聲請
    法官迴避，最高法院著有70年臺抗字第174號判例、79年臺
    抗字第318號判例可參。
三、經查，承審本院98年度易字第216號違反性騷擾防治法案件
    之受命法官涂啟夫法官，就該承辦案件，並無刑事訴訟法第
    17條所列各款應自行迴避而不迴避之情形。至於聲請人上開
    所聲請法官迴避之事由，無非係對該承辦法官之訴訟指揮，
    有所不滿，揆諸前揭說明，訴訟上之指揮乃專屬於法院之職
    權，當事人之主張或聲請，在無礙於事實確認及法的解釋適
    用之範圍下，法院固得斟酌其請求以為訴訟之進行，但不得
    以此對當事人之有利與否，作為承辦法官將有不公平裁判之
    依據；再者，經本院就聲請人所指聲請法官迴避之事由，調
    取本院98年度易字第216號違反性騷擾防治法案件刑事卷宗
    核閱結果，承辦法官因認有勘驗被告警詢光碟之必要，依據
    刑事訴訟法第222條、第223條之規定勘驗之，本得根據其勘
    驗結果製作勘驗筆錄，以形成心證，況承辦法官於勘驗警詢
    光碟後、製作勘驗筆錄前，尚讓被告表達意見，被告並未指
    摘未記錄到其陳述兩小聲「很痛苦」一節而要求補記，又被
    告指稱承辦法官未讓其有陳述之機會，然依據筆錄記載內容
    ，承辦法官均一再詢問被告對各項卷證之意見，反倒是被告
    對某些詢問不予回答，然被告有回答者，均經清楚記載，聲
    請人所指該承辦法官有偏頗之虞，應係出於其自己主觀之判
    斷，未能提出任何具體之事證，足證該承辦法官有偏頗之虞
    ，難認該承辦法官於該案訴訟上之指揮，已達以一般通常之
    人所具有之合理觀點，對於該承辦法官能否為公平之裁判，
    均足產生懷疑之程度。此外，復查無其他積極證據，足證承
    審之受命法官涂啟夫法官與聲請人有何故舊恩怨等客觀上足
    認有偏頗之虞之情事，揆諸上揭判例意旨，本件聲請，洵非
    正當，應予駁回。
四、應依刑事訴訟法第21條第1項，裁定如主文。
中    華    民    國    98    年    10    月    9    日
                  刑事第三庭審判長法  官  陳仁智
                                  法  官  鄭雅文
                                  法  官  劉瓊雯
上列正本證明與原本無異。
如不服本裁定，應於裁定送達後5日內向本院提出抗告狀（應附
繕本）。
中    華    民    國    98    年    10    月    9    日
                                  書記官  劉美娟


司法院資訊處製作；財團法人民間司法改革基金會備份。
